最高法院民事裁定　　　　　　九十四年度台上字第一八六五號
　　上　訴　人　桃園縣龍潭鄉公所
　　法定代理人　黃仁杞
　　訴訟代理人　黃秋田律師
　　被 上訴 人　甲○○
　　　　　　　　　　　　1號
　　　　　　　　乙○○
　　共　　　同
　　訴訟代理人　袁建峰律師
　　　　　　　　陽文瑜律師
上列當事人間請求國家賠償事件，上訴人對於中華民國九十三年
四月十二日臺灣高等法院第二審判決（九十二年度上國字第二九
號），提起上訴，本院裁定如下：
    主  文
上訴駁回。
第三審訴訟費用由上訴人負擔。
    理  由
按上訴第三審法院，非以原判決違背法令為理由，不得為之。又
提起上訴，上訴狀內應記載上訴理由，其以民事訴訟法第四百六
十九條所定事由提起第三審上訴者，應於上訴狀內表明：原判決
所違背之法令及其具體內容、暨依訴訟資料合於該違背法令之具
體事實。其依同法第四百六十九條之一規定提起上訴者，並應具
體敘述為從事法之續造、確保裁判之一致性或其他所涉及之法律
見解具有原則上重要性之理由。同法第四百六十七條、第四百七
十條第二項分別定有明文。而依同法第四百六十八條規定，判決
不適用法規或適用不當者，為違背法令；依同法第四百六十九條
規定，判決有該條所列各款情形之一者，為當然違背法令。是當
事人提起第三審上訴，如合併以同法第四百六十九條及第四百六
十九條之一之事由為上訴理由時，其上訴狀或理由書應表明該判
決所違背之法令條項，或有關判例、解釋字號，或成文法以外之
習慣或法理等及其具體內容，暨係依何訴訟資料合於該違背法令
之具體事實，並具體敘述為從事法之續造、確保裁判之一致性或
其他所涉及之法律見解具有原則上重要性之理由。如未依上述方
法表明，或其所表明者與上開法條規定不合時，即難認為已合法
表明上訴理由，其上訴自非合法。本件上訴人對於原判決提起第
三審上訴，雖以該判決違背法令為由，惟核其上訴理由狀所載內
容，係就原審取捨證據、認定事實之職權行使所論斷：龍潭大池
為公共造產，由上訴人管理，該池九曲橋上之路燈復由上訴人負
維修之責，因路燈漏電延伸池水，致在池上為練習輕艇之被害人
即被上訴人之子徐福宣於民國八十九年十月十六日下午因落水被
電擊致死，上訴人自應負國家賠償法第三條第一項所定，因公共
設施管理有欠缺，致人民之生命受有損害之國家賠償責任。又徐
福宣之父即被上訴人甲○○所支出之喪葬費，除非屬必要費用或
無證據證明者外，其餘為上訴人所不爭執或為與民間禮俗相合之
部分，合計為新台幣（下同）三十萬零六百元為屬必要支出，其
請求應屬正當。又經斟酌徐福宣之父母即被上訴人甲○○、乙○
○身分、地位、經濟狀況及上訴人為政府機關等一切情狀，認被
上訴人得請求之精神慰撫金各以一百五十萬元為當。又被害人徐
福宣事發當天係由學校老師帶往現場進行練習，其在接受學校安
排前往且完全聽命老師監督下，應無過失可言，則上訴人主張依
過失相抵之法則以減輕其責任，自無可採。從而，被上訴人甲○
○請求上訴人給付喪葬費三十萬零六百元及精神慰撫金一百五十
萬元，合計一百八十萬零六百元；被上訴人乙○○請求上訴人給
付精神慰撫金一百五十萬元各本息，於法洵屬正當，應予准許等
情，指摘為不當，並就原審命為辯論及已論斷者，泛言謂為違法
，而非表明該判決所違背之法令及其具體內容，暨依訴訟資料合
於該違背法令之具體事實，更未具體敘述為從事法之續造、確保
裁判之一致性或其他所涉及之法律見解具有原則上重要性之理由
，難認其已合法表明上訴理由。依首揭說明，應認其上訴為不合
法。
據上論結，本件上訴為不合法。依民事訴訟法第四百八十一條、
第四百四十四條第一項、第九十五條、第七十八條，裁定如主文
。
中　　華　　民　　國　九十四　年　　十　　月　 十三 　日
                      最高法院民事第三庭
                          審判長法官  朱　錦　娟
                                法官  顏　南　全
                                法官  許　澍　林
                                法官  袁　靜　文
                                法官  陳　淑　敏
      本件正本證明與原本無異
                                      書  記  官
中　　華　　民　　國　九十四　年　　十　　月　二十五　日
                                                      Ｑ
